臺灣士林地方法院民事裁定　　　　　　 99年度簡上字第188號
上　訴　人
即被上訴人　天台廣場大樓管理委員會
上列當事人與許源來間請求給付管理費事件，本院裁定如下：
    主  文
上訴人即被上訴人天台廣場大樓管理委員會應於本裁定送達後七
日內，以書狀補正有合法代理權之法定代理人，逾期即駁回其起
訴。
    理  由
一、按能力、法定代理權或為訴訟所必要之允許有欠缺而可以補
    正者，審判長應定期間命其補正，民事訴訟法第49條前段定
    有明文。又法定代理權之存在，乃訴訟成立要件，法院應依
    職權調查，當事人對於法定代理權存否有爭執，應由主張有
    法定代理權之一造負舉証之責。復按公寓大廈成立管理委員
    會者，應由管理委員互推一人為主任委員，主任委員對外代
    表管理委員會；主任委員、管理委員之選任、解任、權限與
    其委員人數、召集方式及事務執行方法與代理規定，依區分
    所有權人會議之決議；但規約另有規定者，從其規定，公寓
    大廈管理條例第29條第2 項亦定有明文。
二、經查，天台廣場大樓規約第5 條、第7 條第2 項、第4 項規
    定：「管理委員會委員人數為處理區分所有關係所生事務，
    本大樓由區分所有權人互相選管理委員組成管理委員會。」
    、「主任委員由管理委員互選之」、「委員應以下列方式選
    任：委員名額按分層分區分配名額產生，商場委員（B2～3F
    ）資格以獲各樓層出席區分所有權人及區分所有權比例多者
    為當選。」，此有天台廣場大樓管理委員會提出之天台廣場
    大樓規約在卷可稽（見原審卷第105 頁），是依上開規約規
    定，天台廣場大樓社區之管理委員，應由該社區之區分所有
    權人互選，再由管理委員中互選出主任委員，甚為明確。然
    查，天台廣場大樓於民國97年12月20日召開區分所有權人會
    議，改選第9 屆地下2 樓至3 樓之管理委員後，並未依規約
    重新選任第10屆之管理委員，即逕於98年5 月20日召開第9
    屆第2 次管理員會之同時，由第9 屆管理委員投票改選李玉
    泉為第10屆之主任委員，此有98年度天台廣場區分所有權人
    第2 次會議紀錄、天台廣場大樓管理委員會第9 屆第2 次委
    員會暨第10屆第1 次委員會開會通知單、會議記錄、選票單
    、簽到單等影本復卷足憑（本院卷第105-113 頁），上述選
    任主任委員之方式，顯已違反公寓大廈管理條例之規定及天
    台廣場大樓規約，故據此選任之主任委員自欠缺合法之法定
    代理權。
三、從而，天台廣場大樓管理委員會之法定代理權既有欠缺，揆
    諸前揭規定，自應予補正。爰命其於本裁定送達後7 日內，
    以書狀補正有合法代理權之法定代理人，逾期即駁回其起訴
    。
中    華    民    國   100    年    2     月    16    日
                  民事第二庭  審判長法  官  方彬彬
以上正本證明與原本無異。
本件裁定不得抗告。
中    華    民    國  100   年    2     月      18     日
                                    書記官  張方俞